Guide to the Jewish Orthodox Publication collection, 1914-2004
David M. Rubenstein Rare Book & Manuscript Library Duke University Durham, N.C., USA
- Yeshivot, 1942-2000, (3.5 linear feet)
  - Mahara'sh Engil
    - יגדיל תורה (Yagdil Torah) 1980 (Box 53, Folder 15)
      no. 51
    - יגדיל תורה (Yagdil Torah) 1988 (Box 53, Folder 16)
    - קונטרס שם משמואל (Ḳunṭres Shem mi-Shemuʼel) 1972 (Box 53, Folder 17)
      Jerusalem: ישיבת מהר"ש ענגיל
  - Mekor Hayim
    - מקור חיים (Meḳor ḥayim) 1964 (Box 54, Folder 1)
      Jerusalem: ישיבת מקור חיים
    - מקור חיים (Meḳor ḥayim) 1965 (Box 54, Folder 2)
    - מקור חיים (Meḳor ḥayim) 1967 (Box 54, Folder 3)
  - Mosdot Kehilat Ya'akov De-pupa
    - קול קהלת יעקב (Ḳol Ḳehilat Yaʻaḳov) 1984 (Box 54, Folder 4)
      Brooklyn: Periodical of the Pupa Institutions
      vol. 1, no. 5
  - Mosdot Kol Bar-amah
    - קול ברמה (Ḳol ba-ramah) 1987 (Box 54, Folder 5)
      Jerusalem: ישיבת קטנה "נזר התורה"
    - קול ברמה מדרשה להקנית ערכי היהדות (Ḳol ba-ramah midrashah le-haḳnayat ʻerkhe ha-Yahadut) (Box 54, Folder 6)
      Author/Editor: ניסן קפלן
      Jerusalem: ישיבת בית יוסף
  - 'Ateret Kohanim
    - עטורי כהנים (ʻIṭure kohanim) 1991 (Box 54, Folder 7)
      Jerusalem: ישיבת עטרת כהנים
    - עטורי כהנים (ʻIṭure kohanim) 1994 (Box 54, Folder 8)
    - עטורי כהנים (ʻIṭure kohanim) 1996 (Box 54, Folder 9)
      no. 134
    - עטורי כהנים (ʻIṭure kohanim) 1999 (Box 54, Folder 10)
      no. 170-171, 174
    - עטורי כהנים (ʻIṭure kohanim)2000 (Box 54, Folder 11)
      no. 180
  - Panim Me'irot
    - קובץ פנים-מאירות (Ḳovets Panim Meʾirot) 1980 (Box 54, Folder 12)
      Bnei Brak: ישיבה לצעירים
  - Porat Yosef
    - הישיבה הגרולה מדרש פורת יוסף ירושלים תולדות הישיבה והתפתחותה (ha-yeshivah ha-gedolah Midrash Porat Yosef Yerushalayim Toldot ha-yeshivah ṿe-hitpatḥutah) 1954 (Box 54, Folder 13)
      Jerusalem: מדרש פורת יוסף
    - משואות קובץ תורני לחד"ת בהלכה ואגדה (Maśuʼot Ḳovets torani le-ḥ. d. t. ba-halakhah ṿa-ʼagadah) 1963 (Box 54, Folder 14)
      Author/Editor: שבתי אטון
      Jerusalem: הנהלת הישיבה
  - Presburg
    - בטאון הארגון (biṭʼon ha-ʼirgun) 1974 (Box 54, Folder 15)
      Bnei Brak: שבט סופר
      vol. 2, no. 14
    - מעין התורה (Maʻyan ha-Torah) 1975 (Box 55, Folder 1)
      Bnei Brak: ארגון תלמידי פרשבורג
      vol. 2, no. 24-25
    - מעין התורה (Maʻyan ha-Torah) 1975-1976 (Box 55, Folder 2)
      vol. 3, no. 26-35
    - מעין התורה (Maʻyan ha-Torah) 1976 (Box 55, Folder 3)
      vol. 4, no. 38-39
    - קונטרס שביבי אש (Ḳunṭres shevive ʼesh) (Box 55, Folder 4)
      Author/Editor: שמואל אליעזר שטרן
      Bnei Brak: ארגון תלמידי ישיבת פרשבורג
  - Sha'alvim
    - מספרא לסייפא (Mi-safra le-sayfa) 1994 (Box 55, Folder 5)
      בטאון התלמידים בישיבת שעלבים
    - שעלי הלולים (Shaʻale Hilulim) 1996 (Box 55, Folder 6)
      Shimshon: ישיבת שעלבים
  - Sukhatchev
    - בית אברהם (Bet ʼAvraham) 1977 (Box 55, Folder 7)
      Jerusalem: ישיבת סוכטשוב
    - בית אברהם (Bet ʼAvraham) 1978 (Box 55, Folder 8)
    - בית אברהם (Bet ʼAvraham) 1981 (Box 55, Folder 9)
    - בית אברהם קובץ תורני (רבעון) (Bet ʼAvraham Ḳovets Torani (Rivʻon)) 1991 (Box 55, Folder 10)
      Jerusalem: ישיבת אבני נזר סוכטשוב
  - Telshe
    - פרי עץ חיים (Peri ʻets Ḥayim) 1942 (Box 55, Folder 11)
      New York: יוצא לאיור ע"י הסתדרות תלמידי ישיבת טלז
    - פרי עץ חיים (Peri ʻets Ḥayim) 1943 (Box 55, Folder 12)